最高法院刑事判決　　　　　　　　　　　　　　　九十一年度台上字第四九一五號
　　上　訴　人　乙○○
　　　　　　　　甲○○
右上訴人等因傷害致重傷案件，不服台灣高等法院中華民國八十九年五月二日第二審
判決（八十八年度上訴字第三五七六號，起訴案號：台灣新竹地方法院檢察署八十七
年度偵字第一八三三號），提起上訴，本院判決如左：
    主  文
上訴駁回。
    理  由
按刑事訴訟法第三百七十七條規定：上訴於第三審法院，非以判決違背法令為理由不
得為之，是提起第三審上訴，應以原判決違背法令為理由，係屬法定要件，如果上訴
理由狀並未依據卷內訴訟資料具體指摘原判決不適用何種法則或如何適用不當，或所
指摘原判決違法情事，顯與法律規定得為第三審上訴理由之違法情形不相適合時，均
應認其上訴為違背法律上之程式，予以駁回。本件原判決撤銷第一審關於上訴人乙○
○、甲○○部分之不當判決，改判仍論處乙○○、甲○○共同傷害人之身體因而致人
於重傷，均處有期徒刑三年六月；已詳敘其所憑之證據及認定之理由，從形式上觀察
，原判決並無違背法令情形。上訴人等上訴意旨略稱：(一)原判決認定本案因傷害致重
傷者僅鄧文正一人，與第一審認定為鄧文正、鄧文鑑二人均致重傷之情形不同，乙○
○、甲○○之犯罪情節已輕於第一審認定之情節逾半，竟仍判處有期徒刑三年六月，
顯違罪刑相當原則及不利益變更禁止原則，且有不適用刑法第五十七條規定之違法。
(二)本件林盛君、林盛強突取棍棒毆打，為上訴人所未預見，上訴人等就「以棍棒毆打
之行為」，並無犯意聯絡，原審未予查明，竟認定為共同正犯，有調查職責未盡及理
由不備之違法等語。惟查：科刑輕重，係屬事實審法院得依職權自由裁量之事項，苟
已斟酌刑法第五十七條各款所列情狀而未逾越法定刑度，不得遽指為違法；又由被告
上訴二審之案件，二審判決諭知之刑期與第一審判決相同，並未加重，與刑事訴訟法
第三百七十條前段規定之禁止不利益變更原則並無違背，且第二審法院係屬覆審法院
，就被告案件經上訴之部分，為完全重覆之審理，即應就其審理之結果自為判決，並
非審理第一審判決之當否，故毋庸與第一審判決比較。本件第一審判決固認定除被害
人鄧文正外，另一被害人鄧文鑑亦因傷害致重傷，原審審理結果，將鄧文鑑部分予以
剔除，僅認定被害人鄧文正因傷害致重傷，而原判決於量刑時，已就上訴人之素行、
犯罪情節及犯罪後避重就輕、不知悔改之犯罪後態度及迄未與被害人成立和解等一切
情狀，予以綜合考量，在法定刑內科處其刑，洵無違誤，上訴意旨(一)純就科刑輕重爭
執，自非適法之第三審上訴理由。原判決就上訴人等與劉兆燻、林盛君、林盛強等人
如何有傷害致重傷之犯意聯絡及行為分擔，係共同正犯，且共犯間，既互相利用，就
傷害致重傷害之結果，自應同負責任，已詳敘所憑之證據及認定之理由，原判決之論
斷，與卷內資料並無不符，上訴意旨(二)仍執陳詞，主張與林盛君、林盛強等無犯意聯
絡云云，就原審採證認事之適法職權行使，單純為事實上之爭辯，殊非適法之第三審
上訴理由。應認上訴人之上訴為違背法律上之程式，予以駁回。本院為法律審，上訴
人等提出司法通訊影本，無從審酌，又其提出本院判例彙編影本，所載判例內容與本
件犯罪情節不同，亦無從審酌。
據上論結，應依刑事訴訟法第三百九十五條前段，判決如主文。
中      華      民      國    九十一    年      九      月      五      日
                              最高法院刑事第一庭
                                  審判長法官  施  文  仁
                                        法官  林  永  茂
                                        法官  蕭  仰  歸
                                        法官  洪  文  章
                                        法官  呂  永  福
      右正本證明與原本無異
                                              書  記  官
中      華      民      國    九十一    年      九      月     十二     日
